【裁判字號】    89,上訴,1336
【裁判日期】    890503
【裁判案由】    毒品危害防制條例
【裁判全文】
臺灣高等法院臺中分院刑事判決                  八十九年度上訴字第一三三六號
    上  訴  人
    即  被  告  丙○○
    指定辯護人  本院公設辯護人  乙○○
右上訴人因違反毒品危害防制條例案件，不服台灣台中地方法院八十八年度訴字第一
○一二號中華民國八十九年五月三日第一審判決（起訴案號：台灣台中地方法院檢察
署八十八年度偵字第七六五八號）提起上訴，本院判決如左：
    主  文
原判決撤銷。
丙○○連續販賣第二級毒品，累犯，處有期徒刑捌年。販賣第二級毒品所得新台幣貳
萬壹仟元沒收，如全部或一部不能沒收時，以其財產抵償之。
    事  實
一、丙○○（綽號小牛）於民國（下同）八十四年二月十四日因違反肅清煙毒條例案
    ，經本院判處有期徒刑四年三月確定，於八十七年九月十八日執行完畢，仍不知
    悔改，復基於意圖營利之概括之犯意，利用手機號碼0000000000號行
    動電話及不詳機號之呼叫器為聯絡工具，於下列時地販賣第二級毒品安非他命：
    (1)八十七年十月間起，在台中市○○區○○路五十八號住處，以新台幣（下同）
    一千元之代價，販賣安非他命予盧孟郁（由檢察官另案偵辦）十次。(2)於八十七
    年十一月中旬起至八十八年一月初，在台中市○○區○○路五十八號住處或豐樂
    路、崇德路口統一超商，以一千元之代價，連續七次販賣安非他命予黃文章（由
    檢察官另案偵辦）。(3)於八十七年十一月間，在台中市○○區○○路五十八號住
    處或台中市○○區○○路十七之九號，連續二次以每包一千元代價，販賣安非他
    命予陳進忠及戊○○（以上二人由檢察官另案偵辦）。(4)於八十七年十一月間，
    在台中市○○區○○路五十八號住處，分別以每包五百元及一千元代價，連續二
    次販賣安非他命予蔡文義（由檢察官另案偵辦）。(5)於八十七年十二月底下午三
    時至四時間，在台中市○○區○○路五十八號住處，以五百元之代價，販賣安非
    他命予庚○○（由檢察官另案偵辦）。嗣經警據報於八十八年十一月十七日下午
    十時三十分許，前往台中市○○區○○路五十八號丙○○住處，搜索查獲供丙○○施用之安非他命（淨重七點九八公克）、玻璃吸食器二支（施用毒品部分由檢
    察官另案偵辦）。
二、案經台中縣警察局豐原分局報請台灣台中地方法院檢察署檢察官偵查起訴。
    理  由
一、訊據上訴人即被告丙○○（下稱被告）矢口否認有何販賣安非他命之犯行，辯稱
    ：伊向綽號「阿彬」之不詳姓名男子購買安非他命，與黃文章一同去購買；伊與
    盧孟郁之間有金錢糾紛；伊不認識陳進忠、戊○○、蔡文義等人；只見過庚○○
    一次，適伊與友人欲購買便當，庚○○前來，便主動拿出購買便當錢五百元，均
    未販賣安非他命與其等云云。經查：(一)、被告右揭販賣安非他命犯行，業據施用
    安非他命之盧孟郁、蔡文義、陳進忠、黃文章等迭於警訊、偵查、原審及本院供
    述無訛，證人盧孟郁於警訊中供稱：於八十七十月間便向被告購買安非他命，共
    十次以，上每次交易金千元至一萬元不等，先以呼叫器連絡，再至被告台中市○○區○○路五十八號住處交易等語（見偵查卷第二十六頁反面）；證人黃文章迭
    於警訊及偵查供稱：伊上揭時間，向被告購買安非他命，先以00000000
    00號行動電話與被告連絡，再至台中市○○區○○路五十八號被告家或約定地
    點交易，每次一、二千元等語（見偵查卷第二十九頁、七十六頁反面）；證人陳
    進忠、戊○○於警訊及偵查供稱：其等共同向被告購買二次安非他命，分在台中
    市○○區○○路五十八號及台中市○○區○○路十七之九號交，易每次一小包價
    金一千元語（見偵查卷第六十三頁反面、六十八頁反面、八十二頁反面－八十三
    頁），證人陳進忠另於原審亦供陳：曾至被告家購買安非他命等語（見原審卷第
    五十五頁），證人戊○○於本院陳稱：伊向被告買過二次安非他命，每次一小包
    ，一千元，係於八十七年十月至十二月之間等語（見本院卷第六十九頁反面）；
    證人蔡文義於警訊及偵查中供陳：伊直接被告至住處購買安非他命，一次五百元
    ，一次一千元等語（見偵查卷第七十二頁、八十三頁），其於原審亦供陳：二次
    向被告購買安非他命等語（見原審卷第五十五頁）；證人庚○○於警訊中供陳：
    伊於八十七年十二月底至被告住處購買安非他命五百元等語（見偵查卷第三十一
    頁反面）。其等對於被告販賣安非他命之連絡方法、次數、交易時間、地點及金
    額，供陳詳實，又其等與被告無何嫌怨而無誣攀故賴之理，自可據其等供詞為認
    定被告販賣安非他命之證據。至於證人盧孟郁雖於原審翻異前供，供稱：安非他
    命係向「阿昇」者購買云云，證人黃文章於原審改口供稱：伊係委託被告向別人
    購買，伊與被告相約購買安非他命，再將錢交給被告云云（見原審卷第五十五頁
    ），證人庚○○於本院先則供陳：其未向被告購買安非他命云云，復又陳稱其在
    警訊中所供實在等語（見本院卷第五十四頁），其等所稱未向被告購買安非他命
    云云，核與其等在警訊、偵查所供不符，無非係事後圖卸被告刑責而為迴護之詞
    ，非可據為有利被告之認定。(二)、被告辯稱：行動電話係於八十八年三月之後，
    其向友人己○○取得使用一節，固據證人己○○於原審證稱：「我是八十八年三
    月四日被警察抓走，被告到我家拿行動電話．．．號碼我忘記了．．．」等語（
    見原審卷第七十五頁），另於本院亦證稱：行動電話係伊所有，放在房間桌上，
    為被告取去使用云云（見本院卷第五十三頁），然則行動電話倘若確係己○○所
    有，豈會忘記號碼？證人己○○所述有違常情，自難採信。況且被告於警訊中供
    稱：販賣安非他命之「阿彬」每星期均打0000000000號行動電話與伊
    連絡，是否須要購買安非他命等語（見偵查卷第十六頁），該次警訊筆錄被告始
    終否認販賣安非他命，足見上開行動電話號碼之供述，確係出於被告之自由意志
    。被告施用安非他命之頻率甚高（參見卷附前科資料），復與販賣安非他命「阿
    彬」定期聯絡，顯見被告早於本案搜索查獲前即已長期使用000000000
    0號行動電話，證人黃文章所供被告使用上開行動電話，供販賣毒品連絡之用，
    自堪採信。至於證人盧孟郁於警訊中所供：其以0000000000號呼叫器
    與被告連絡購買安非他命乙節，被告否認使用該叫器，而該呼器為甲○○所使用
    ，有聯華電信警調單位回覆函在卷可稽（見原審卷第一四四頁），證人甲○○於
    本院證稱：伊不認識被告，於八十七年五月間申請後一、二個月即未再使用，也
    未借給他人使用等語（見本院卷第三十八頁）。因此，證人盧孟郁於警訊中所陳
    被告之呼叫器號碼應係記憶錯誤，被告販毒所用呼叫器，亦未扣案，應係上開機
    號以外之不詳機號呼叫器。(三)、被告以每包安非他命五百元、一千元不等之價格
    販賣與盧孟郁等人，雖被告於本院否認有販賣安非他命犯行，無從查知其販入安
    非他命之價格，然而販賣安非他命為屬重罪，近年來經政府宣導及查緝毒品之政
    策，早為一般人所知悉，苟非從販賣之中牟利，實無干冒被科處重刑之危險而販
    賣安非他命之理，從而被告販賣安非他命，為意圖營利自屬無疑。(四)、被告販賣
    第二級毒品之次數頻仍，價格不一，復以時間距今甚久，無法精確查證販毒所得
    若干，證人盧孟郁部分，據其所供每次價格一千元至一萬元不等，次數十餘次；
    證人黃文章部分，據其供價格一千元或二千元，次數七、八次至十次；證人陳進
    忠及戊○○部分，據其等所供，次數二次，每次一千元；證人蔡文義部分，據其
    所供，次數二次，分別以每包五百元及一千元代價；證人庚○○部分，據其所供
    ，次數一次，價金五百元。依各該證人供述之最低次數及金額計算，被告販賣所
    得金額，盧孟郁部分為一萬元（以一千元價格出售十次計算）、黃文章部分為七
    千元（以一千元價格出售七次計算）、陳進忠與戊○○部分為二千元（以一千元
    價格出售二次計算）、蔡文義部分為一千五百元（一次五百元，一次一千元計算
    ）、庚○○部分為五百元（以五百元出售一次計算），合計販賣毒品所得共二萬
    一千元。(五)、綜上所述，本件事證明確，被告所否認與辯解無非卸責飾詞，核無
    可採，其犯行洵堪認定。
二、核被告所為，係犯毒品危害防制條例第四條第二項之販賣第二級毒品罪。被告持
    有安非他命之低度行為，為販賣安非他命之高度行為所吸收，不另論罪。被告前
    後多次販賣安非他命之犯行，時間緊接，構成要件相當，顯係基於概括犯意反覆
    為之，應依連續犯之規定論以一罪，並加重其刑，其中法定本刑無期徒刑部分，
    依法不得加重。被告前因違反肅清煙毒條例案件，經本院判處有期徒刑四年三月
    確定，於八十七年十月十日執行完畢，此有本院被告全國前案紀錄表在卷可稽，
    其於刑之執行完畢後，五年內再犯本件有期徒刑以上之罪，為累犯，依法加重其
    刑，並遞加之，其中法定本刑無期徒刑部分，依法不得加重。原審以被告罪證明
    確，依法論罪科刑，固非無見，惟查：販賣毒品罪責之成立，以行為人主觀人有
    營利之意圖為其要件，原判決關於被告販賣第二級毒品安非他命，於事實未認定
    被告具有此營利之意圖；被告販賣安非他命與戊○○共二次，金額分係五百元及
    一千元，原判決卻認定二次販毒金額均為五百元；原審論及被告依連續犯及累犯
    規定，遞加重其刑，惟未就販賣第二級毒品罪法定本刑中之無期徒刑敘明依法不
    得加重，以上均有未洽。被告上訴意旨否認有販賣安非他命行而指摘原判決不當
    ，固無可取，惟原判決既有上述可議之處，自屬無可維持，應由本院撤銷改判。
    爰審酌被告前有煙毒前科，又於本件販賣安非他命，頻率甚高，戕害國人身體健
    康，犯罪後復否認犯行，並無悔意等一切情狀，量處如主文第二項所示之刑。被
    告販毒所得若干，惟依各該證人供述之最低次數及金額計算，合計所得共二萬一
    千元，依法應予宣告沒收，如一部或全部不能沒收時，以其財產抵償之。至於扣
    案之安非他命（淨重七．九八公克）並非被告販賣安非他命當場查獲之物，亦未
    同時查獲販賣工具，反係與施用工具（玻璃吸食器二支）同時查獲，復佐以被告
    本身亦有施用安非他命之犯行，經台中縣衛生局檢驗尿液呈安非他命陽反應，有
    該局檢驗尿水報告書在卷可按，（見偵查卷第九十八頁），因此上開扣案物應係
    供施用安非他命所用，爰不為沒收並銷燬之諭知，附予敘明。
據上論斷，應依刑事訴訟法第三百六十九條第一項前段、第三百六十四條、第二百九
十九條第一項前段，毒品危害防制條例第四條第二項、第十九條，刑法第十一條前段
、第五十六條、第四十七條，判決如主文。
本案經檢察官丁○○到庭執行職務。
中      華      民      國    八十九    年      十      月    二十五    日
                                  臺灣高等法院臺中分院刑事第七庭
                                    審判長法  官  林  榮  龍
                                              法  官  黃  日  隆
                                              法  官  江  錫  麟
右正本證明與原本無異。
如不服本判決應於收受送達後十日內向本院提出上訴書狀，其未述上訴之理由者並
得於提起上訴後十日內向本院補提理由書（均須按他造當事人之人數附繕本）。
                                              書記官  謝  雅  惠
中      華      民      國     八十九     年      十      月   二十六   日
附錄：本案論罪科刑法條全文
毒品危害防制條例第四條第二項：製造、運輸、販賣第二級毒品者，處無期徒刑或七
年以上有期徒刑，得併科新台幣七百萬元以下罰金。
                                                                        Ｄ


司法院資訊處製作；財團法人民間司法改革基金會備份。
